【裁判字號】    89,易,123
【裁判日期】    890225
【裁判案由】    竊盜
【裁判全文】
臺灣高雄地方法院刑事判決                          八十九年度易字第一二三號
    公  訴  人  臺灣高雄地方法院檢察署檢察官
    被      告  乙○○
右列被告因竊盜案件，經檢察官提起公訴（八十八年度偵字第二七０二八號），本院
判決如左：
    主  文
乙○○竊盜未遂，處有期徒刑參月。
    事  實
一、乙○○前有煙毒、妨害兵役及槍砲等前科，民國八十一年間因煙毒案件，經本院
    判處有期徒刑三年六月確定，於八十三年七月二十一日交付保護管束，復於八十
    四年間之假釋期間再犯槍砲彈藥刀械管制條例案件，經本院判處有期徒刑一年二
    月確定，其假釋並經撤銷（並未構成累犯），詎仍不知悔改，復於八十八年十月
    二十二日上午十時許，潛入高雄市旗津區○○○路二九七巷三弄二十七之十一號
    甲○○住處之臥室（侵入住宅部分未據告訴），搜尋財物未果離去之際，為甲○
    ○發覺後報警而循線在旗津海水浴場附近停車場查獲。
二、案經高雄市政府警察局鼓山分局移送台灣高雄地方法院檢查署檢察官偵查起訴。
    理  由
一、訊據被告乙○○固坦承右揭時地經過被害人甲○○住處之事實，惟矢口否認有竊
    盜犯行，辯稱：我去該處附近找「阿和」的友人，並未進入甲○○住處竊盜云云
    。經查，右開犯罪事實，業經證人即被害人甲○○於警訊及本院審理中指訴：我
    看到他從小巷子盡頭的房間走出來，那條巷子是我們自己人才有走的，我問他做
    什麼，起先他支支吾吾的，後來想了一下，才說要找阿和，事發後，我帶警員去
    現場看，發現原本掛在房間內的衣服都被丟在床上，該房間是我先生的臥室，平
    日出門上班都會將衣服掛在牆上，門未鎖等情綦詳（見警訊、本院八十九年一月
    三十一日訊問筆錄及二月十五日審判筆錄），證人即承辦警員鄭耀達亦到庭證稱
    被告在停車場為警查獲時，並未提及去找阿和一事（見本院二月十五日審判筆錄
    ），參以，被告既係去甲○○住處附近找「阿和」，則為何腳踏車要停放在距離
    該處一公里遠之停車場？被告復未能自圓其說，且案發後，被告迄未能供出該名
    友人「阿和」之真實姓名、年籍住所及對於其當天究竟去何處找「阿和」復未能
    陳明供本院傳喚調查，是被告所辯，顯與常情有違，洵無可採。本件事證明確，
    被告所辯並不可採，其竊盜未遂犯行堪以認定。
二、核被告所為，係犯刑法第三百二十條第三項、第一項之普通竊盜未遂罪。又被告
    竊盜未遂，爰依刑法第二十六條前段規定減輕其刑。審酌被告曾有妨害兵役、煙
    毒及槍砲前科，此有本院被告全國前案紀錄表及台灣高雄地方法院檢察署刑案資
    料查註紀錄表在卷足參，雖未構成累犯，但素行欠佳，竊盜犯罪危害被害人財產
    法益及居住安寧，犯後仍否認犯行，惟其並未竊得財物，被害人尚無損失及公訴
    人請求量處有期徒刑三月等情狀，量處如主文所示之刑。
據上論斷，應依刑事訴訟法第二百九十九條第一項前段，刑法第三百二十條第三項、
第一項、第二十六條前段，罰金罰鍰提高標準條例第一條前段，判決如主文。
中      華      民      國    八十九    年      二      月    二十五    日
                                  臺灣高雄地方法院刑事第二庭
                                      法  官    蘇姿月
右正本證明與原本無異。
如不服本判決，應於判決送達後十日內，向本院提出上訴狀。
                                      書記官    吳韻芳
中      華民      國    八十九    年      二      月    二十六    日
附錄論罪科刑法條：
刑法第三百二十條第三項、第一項：
意圖為自己或第三人不法之所有，而竊取他人之動產者，為竊盜罪，處五年以下有期
徒刑、拘役或五百元以下罰金。
前二項之未遂犯罰之。


司法院資訊處製作；財團法人民間司法改革基金會備份。
